臺灣新北地方法院刑事判決
110年度重訴字第21號
公  訴  人  臺灣新北地方檢察署檢察官
被      告  張棨翔


選任辯護人  劉韋廷律師
            黃正龍律師
上列被告因殺人等案件，經檢察官提起公訴（110年度少連偵字
第253號），本院判決如下：
  　主　文
丁○○犯殺人罪，處有期徒刑拾年貳月。
    事　實
一、丁○○與少年劉○瑋（所涉本案殺人等犯行，另由本院少年法庭
    審理中）係朋友關係。緣少年簡○章（所涉本案妨害秩序犯行
    ，另由本院少年法庭審理中）與楊○崴因細故而有糾紛，二人
    相約於民國110年5月14日1時許，至新北市永和區中正橋下
    談判，丁○○與李柏霖（所涉妨害秩序罪嫌，由本院另案審理
    中）、甲○○、少年劉○瑋、張○榮、戴○耀、簡○章（下稱甲方
    ）共同前往上開地點，由丁○○駕駛車牌號碼0000-00號自小
    客車搭載李柏霖、少年戴○耀、簡○章；少年劉○瑋駕駛車牌
    號碼0000-00號自小客車搭載甲○○、少年張○榮。少年楊○崴
    則邀廖祈睿、乙○○、譚文嘉（乙○○、譚文嘉二人所涉妨害秩
    序罪嫌，業經檢察官為不起訴處分確定）與少年古○倫、陳○
    文、施○翔、曾○昕（下稱乙方）共同前往上開地點，由廖祈
    睿騎乘車牌號碼000-0000號普通重型機車搭載乙○○；譚文嘉
    騎乘車牌號碼000-0000號普通重型機車搭載少年施○翔；少
    年古○倫騎乘車牌號碼000-0000號普通重型機車搭載少年陳○
    文；少年曾○昕騎乘車牌號碼不詳之普通重型機車搭載少年
    楊○崴。雙方人馬嗣於同日3時35分許，在新北市中和區永貞
    路與中和路口相遇，乙方旋即騎車竄逃，甲方遂對乙方展開
    追逐，丁○○明知因雙方追逐，廖祈睿所騎乘之機車正高速行
    駛，若遭碰撞有致生死亡結果之高度可能性，且新北市中和
    區永貞路、中和路口係市區交通要道之公共場所，以此強暴
    方式群聚三人以上發生衝突、飛車追逐，顯會造成公眾或他
    人恐懼不安並致生交通往來之危險，竟仍與少年劉○瑋共同
    基於縱使發生廖祈睿死亡之結果，仍不違背其本意之不確定
    犯意聯絡，及與少年劉○瑋、簡○章、李柏霖共同基於縱使發
    生妨害該處社會秩序安寧之結果，仍不違背其本意之不確定
    犯意聯絡，相互約定沿路追逐並撞擊廖祈睿所騎乘之機車，
    並在行經新北市中和區永貞路與安樂路口時，以時速高達83
    公里之速度，自後方追撞廖祈睿所騎乘之機車，廖祈睿經此
    加速撞擊後而人車分離倒地，因此受有背部挫傷併多處肋骨
    骨折，腰椎骨折即兩側髂骨骨折，右肺、肝臟、右腎撕裂傷
    出血導致多器官損傷即氣血胸而死亡，並造成公眾與交通往
    來之危險。嗣警方於同日3時40分許接獲報案到場處理，當
    場逮捕丁○○等人，始悉上情。
二、案經廖祈睿之父己○○、廖祈睿之母戊○○告訴暨新北市政府警
    察局中和分局報告臺灣新北地方檢察署檢察官偵查起訴偵辦
    。
　　理　由
一、證據能力部分：
  ㈠按被告以外之人於審判外之陳述，雖不符前4條之規定，而經
    當事人於審判程序同意作為證據，法院審酌該言詞陳述或書
    面陳述作成時之情況，認為適當者，亦得為證據，刑事訴訟
    法第159條之5第1項定有明文。本條之立法意旨在於確認當
    事人對於傳聞證據有處分權，得放棄反對詰問權，同意或擬
    制同意傳聞證據可作為證據，屬於證據傳聞性之解除行為，
    如法院認為適當，不論該傳聞證據是否具備刑事訴訟法第15
    9條之1至第159條之4所定情形，均容許作為證據，不以未具
    備刑事訴訟法第159條之1至第159條之4所定情形為前提（最
    高法院104年度第3次刑事庭會議決議參照）。查本件判決所
    引用被告丁○○以外之人於審判外所為陳述，雖屬傳聞證據，
    然本件當事人及辯護人對於本判決下列所引用之供述證據，
    於本院準備程序時均同意有證據能力，本院審酌上開證據資
    料製作時之情況，尚無違法不當及證明力明顯過低之瑕疵之
    情形，爰依刑事訴訟法第159條之5規定，認均具有證據能力
    。
  ㈡至下列所引用之其餘非供述證據，無證據證明係公務員違背
    法定程序所取得，亦無顯有不可信之情況，已經本院於審理
    期日提示予被告及辯護人辨識而為合法調查，該等證據自得
    做為本案裁判之資料。
二、認定事實所憑之證據及理由：
　㈠訊據被告對上開事實，除就殺人犯行部分辯稱無殺人犯意以
    外，其餘均坦認不諱，就殺人犯行部分，其固坦承於上開時
    間，駕駛上開車輛搭載證人李柏霖、少年戴○耀、簡○章於上
    開地點高速追逐被害人廖祈睿所騎乘之上開機車，嗣後其所
    駕駛之車輛與被害人騎乘之機車發生碰撞，被害人受有上開
    傷害而死亡等事實，惟辯稱：我本來只是幫少年劉○瑋載人
    過去，後來少年劉○瑋叫我追，我才會追他們，後來因為那
    條路有點彎，我當時開很快，還沒反應過來我就撞到對方的
    機車，我撞到之後就急煞，還有下車去看倒在地上的人，我
    只承認過失致死，我沒有要傷害對方的意思，也沒有殺人之
    主觀犯意云云。辯護人則為被告辯護稱：被害人騎乘之機車
    受損狀況不嚴重，顯示本案只是輕微的擦撞；且本案證人就
    案發過程之證述不一致，不能僅以證人庚○○之證述認定被告
    有說要撞擊被害人；再者，根據監視器畫面勘驗結果，可以
    看出被告車輛是逐漸接近被害人最後導致碰撞，應該是操作
    不當注意力不集中導致之結果等語。
　㈡經查：
　⒈被告與少年劉○瑋係朋友關係。緣少年簡○章與楊○崴因細故而
    有糾紛，二人相約於110年5月14日1時許，至新北市永和區
    中正橋下談判，被告與甲方共同前往上開地點，由被告駕駛
    車牌號碼0000-00號自小客車搭載李柏霖、少年戴○耀、簡○
    章；少年劉○瑋駕駛車牌號碼0000-00號自小客車搭載甲○○、
    少年張○榮。少年楊○崴則邀乙方共同前往上開地點，由被害
    人騎乘車牌號碼000-0000號普通重型機車搭載乙○○；譚文嘉
    騎乘車牌號碼000-0000號普通重型機車搭載少年施○翔；少
    年古○倫騎乘車牌號碼000-0000號普通重型機車搭載少年陳○
    文；少年曾○昕騎乘車牌號碼不詳之普通重型機車搭載少年
    楊○崴。雙方人馬於同日3時35分許，在新北市中和區永貞路
    與中和路口相遇，乙方旋即騎車竄逃，甲方遂對乙方展開追
    逐，被告明知新北市中和區永貞路、中和路口係市區交通要
    道之公共場所，群聚三人以上發生衝突、飛車追逐，顯會造
    成公眾或他人恐懼不安並致生交通往來之危險，竟仍與少年
    劉○瑋、簡○章、李柏霖共同基於縱使發生妨害該處社會秩序
    安寧之結果，仍不違背其本意之不確定犯意聯絡，相互約定
    沿路追逐，在行經新北市中和區永貞路與安樂路口時，被告
    駕駛之上開車輛以時速83公里之速度撞擊被害人所騎乘之機
    車，被害人經此加速撞擊後而人車分離倒地，因此受有背部
    挫傷併多處肋骨骨折，腰椎骨折即兩側髂骨骨折，右肺、肝
    臟、右腎撕裂傷出血導致多器官損傷即氣血胸而死亡，並造
    成公眾與交通往來之危險等情，業據被告於本院審理中坦承
    不諱（見本院卷第203、700頁），核與證人李柏霖於警詢及
    偵訊中之證述（見偵卷第677-681、687-690頁）、證人劉○
    瑋於偵訊中之證述（見偵卷第397-402頁）、證人乙○○於偵
    訊及本院審理中之證述（見相卷第369-370頁，偵卷第361-3
    62頁，本院卷第527-536頁）、證人張○榮、庚○○、甲○○、簡
    ○章於警詢、偵訊及本院審理中之證述（見相卷第37-44、51
    -57、373-374、379-380頁，偵卷第513-516、517-519、529
    -535、641-644、647-653、655-657頁，本院卷第498-527、
    549-558、558-565頁）情節大致相符，復有天主教永和耕莘
    醫院110年5月14日乙種診斷證明書1紙、現場照片共2份、監
    視器照片共22張、道路交通事故調查報告表㈠、㈡、交通事故
    現場圖各1紙、臺灣新北地方檢察署（下稱新北地檢署）相
    驗屍體證明書共3份、新北地檢署檢驗報告書、相驗照片、
    法務部法醫研究所110年7月6日法醫理字第11000036470號函
    暨法務部法醫研究所解剖報告書暨鑑定報告書各1份、新北
    市政府警察局中和分局110年7月6日新北警中交字第1104652
    517號函暨肇事車輛車速估算報告、新北市政府警察局110年
    9月11日新北警鑑字第11001733609號現場勘察報告暨現場勘
    察照片、勘察採證同意書、證物清單、刑事案件證物採驗紀
    錄表、刑事警察局指紋科鑑定書、新北市政府警察局DNA實
    驗室鑑驗書、新北市政府警察局化學實驗室鑑驗書各1份在
    卷可參（見相卷第165、179-183、195-201、297-311、317-
    321、383、385-395、405、468、459-467頁，偵卷第470-1
    至470-7頁，本院卷第361-474頁），是此部分事實，首堪認
    定。
　⒉證人乙○○於偵訊中證稱：當時我和廖祈睿在樂華夜市往永安
    捷運站，這台車中途遇到我們就一直追，連交談都沒有，我
    回頭兩次，發現被告快要撞到我們了，後來他們用車子下方
    撞我們，我就被撞飛，我跟廖祈睿唯一的交談是「要被撞了
    」、「要被撞了」等語（見相卷第369-370頁）；其於本院
    審理中復證稱：當時我給廖祈睿載，我們有兩台機車被追，
    我們在被對方開車追的過程中，我有回頭，被告追我們的過
    程中我回頭看好幾次，被撞的瞬間我也是回頭的，我是看著
    被告撞我們的，我們的車速有越來越快，但對方和我們的距
    離卻越來越短，所以我知道對方一定有越開越快，他有加速
    ，撞擊當下我看到他用車子右前方撞我們，我們被撞完倒地
    ，起來之後我就往那邊跑，我有看到他們圍著廖祈睿，我就
    拿刀揮砍他們；被告的車要撞上我們之前，我有回頭，他完
    全沒有煞車或稍微閃避的動作，他一定有加速，不然他追不
    上我們，因為我們已經在加速了，他就是要撞我們等語（本
    院卷第428-436頁）。
　⒊證人庚○○於警詢中證稱：當時被告有說「等一下撞他們，撞
    到之後就下車去打」，講完之後就踩油門加速直接朝其中一
    輛摩托車撞下去，自小客車9582-Q2的右前車頭就朝摩托車
    屁股撞下去等語（見相卷第53-54頁），其於偵訊中亦證稱
    ：我們兩台車是用對講機聯絡，對講機是劉○瑋給的，兩台
    車上的對講機分別是被告和劉○瑋在操作，我有聽到被告在
    開始追逐機車的時候有說「等一下我撞他們，然後就下車打
    」，那時候我也有聽到劉○瑋說「我們開車撞他們」；當時
    撞到對方之後，被告有叫我拿棍子下車等語（見偵卷第523-
    529頁）；其又於本院審理中證稱：我有聽到被告說「我等
    等就用車撞他們，撞到之後下車去打」，他開車快要撞到對
    方之前，應該是有加速，他有跟我說撞到之後拿著棍棒下車
    打，後來我、被告、簡○章就拿棍子下車，棍子是劉○瑋準備
    的；在還沒撞車前，我有聽到劉○瑋用對講機講話，有說要
    拿車撞他們，他和被告都有說，劉○瑋是說「你爸撞給你死
    」（臺語）等語（本院卷第401-404頁）。
　⒋證人甲○○於偵訊中證稱：我有目睹被告駕駛這輛追撞機車的
    過程，當時我跟劉○瑋同一台車，我坐在副駕駛座，在追逐
    的當下劉○瑋也是高速行駛，兩車都在追對方，在此之前劉○
    瑋和張○榮有說看到對方就直接追撞，被告也有說「直接撞
    阿，怕什麼」，講這句話的時候是在往樂華的水果攤，那時
    候我們去完土城載人回來時，對方說約中永和，他們就在樂
    華那邊的水果攤遇到對方，當時對方在對向道，對方看到就
    跑掉了，我們就迴轉，後來到便利商店停下來，那時候他們
    講說等一下繞一繞遇到對方，就直接撞，被告也有在其中，
    他們就是在那個時機點講說看到就撞上去等語（見偵卷第53
    1-533頁）；其於本院審理中亦證稱：現在有點久，我有點
    忘記了，但我那時候在檢察官那邊作證有據實陳述，我是坐
    劉○瑋的車，他們有說等一下看到對方直接撞上去這類的，
    我記得被告、劉○瑋都有講類似的話，快要撞到的時候被告
    好像有加速，撞上之後被告有從駕駛座下車，他有拿東西，
    但我沒有看清楚拿什麼，後來我們這台車就轉走了等語（本
    院卷第419-425頁）。
　⒌證人張○榮於偵訊中證稱：劉○瑋有跟前一台車說直接撞上去
    ，快撞上去的時候劉○瑋有說「撞撞撞」，就撞上去了；我
    們在出發前就知道是要去吵架和打架，因為棍棒都拿上車了
    ，劉○瑋有用對講機跟前面的車說撞他，劉○瑋那時候開車跟
    在後面，他應該看得很清楚前面車子和摩托車的相對位置，
    劉○瑋說撞下去之後，很快前車就撞下去了，大概3秒鐘左右
    ，撞下去之後劉○瑋就叫我拿棍棒下車，劉○瑋沒有叫救護車
    ，撞人的那台也沒有叫救護車等語（見偵卷第655-657頁）
    ；其於本院審理中亦證稱：現在有點久，細節我有點不記得
    ，但我有聽到劉○瑋說「撞他」，大概隔3至5秒之間就撞上
    去了；被告的車快要撞到對方之前，我有看到他有在加速等
    語（本院卷第449-458頁）。
　⒍證人簡○章於偵訊中證稱：當時我們都知道是要去找對方吵架
    ，我坐在被告駕駛的車上，車上還有李柏霖，副駕駛座有一
    個我不認識的人，遇到對方的時候李柏霖有跟被告說等一下
    遇到對方就擦撞對方，被告沒有講話，那時候是第一次遇到
    對方，結果對方跑掉，後來被告有用對講機跟另一台車說等
    一下換他帶頭開在前面，馬自達跟在後面，被告有用對講機
    說要追對方，另一台車就跟在後面，第二次遇到對方的時候
    ，被告就越開越快，整車的人都沒有講話，撞下去之後車上
    也沒有人報警或叫救護車，被告說叫我們下車拿棍棒等語（
    見偵卷第647-653頁）；其於本院審理中亦證稱：現在有點
    久，我忘記了，我那時候在檢察官那邊作證說被告有越開越
    快是據實陳述，撞上之後，被告有說要拿棍子下車，後面我
    就沒看到了等語（見本院卷第462-464頁）。
　⒎參以本院當庭勘驗監視器畫面，可看出案發地點之市區道路
    略有彎度，被告駕駛上開車輛追逐被害人騎乘之機車時，雙
    方均為高速行駛狀態，以不到1秒鐘之時間即通過路口，被
    告所駕駛之車輛速度比被害人騎乘之機車更快，逐漸接近被
    害人騎乘之機車，此時兩車行駛路線為該市區道路之右側車
    道靠近雙黃線之位置，被害人騎乘機車逐漸靠道路右側行駛
    ，被告所駕駛之車輛也隨即靠道路右側行駛，緊追在被害人
    騎乘之機車後方，可看出被害人騎乘之機車位於被告所駕駛
    車輛之前方偏右側，雙方車速很快，隨後兩車發生碰撞，被
    告所駕駛之車輛右前方車頭撞擊被害人騎乘之機車後方，道
    路右側車道明顯出現火花，被告駕駛之車輛在碰撞後仍繼續
    往前行駛，經過前方路口後才靠路旁停車；被告所駕駛之該
    車輛有人跑下車，被告亦自上開車輛停車處往回朝被害人倒
    地之方向跑去，被告跑到被害人倒地之地點時，有跳起往下
    踹、再轉身踢一腳之動作，隨後雙方人馬在案發地點附近互
    相追趕，被告又在路邊騎樓從一名淺藍色上衣白色條紋長褲
    之男子手上拿過棍棒，自騎樓內側往外朝道路上跑跳，並甩
    動棍棒作勢攻擊，甲方、乙方人馬持續互相追趕、揮舞棍棒
    ，嗣後警方到場處理等情，此有本院勘驗筆錄及附件擷圖在
    卷可查（見本院卷第491-497、571-595頁），上開監視器畫
    面勘驗結果亦與前開證人之證述大致相符，足認證人前開證
    述應可採信。
　⒏綜合上開證人證述及監視器畫面勘驗結果可知，在本案案發
    之前，被告與少年劉○瑋分別駕駛車輛追逐被害人及其友人
    所騎乘之機車，雙方第一次相遇時，被害人及其友人所騎乘
    之機車旋即逃離現場，被告與少年劉○瑋、張○榮因而提及「
    看到對方就直接撞下去」、「等一下就直接撞」等言語，嗣
    後被告在駕駛上開車輛追逐被害人時，雙方均在高速行駛中
    ，被告仍持續加速逼近被害人所騎乘之機車，並告知同車之
    人「等一下撞他們，然後下車去打」等語，隨即以上開車輛
    之右前方車頭撞擊被害人所騎乘之機車後方，被害人因而人
    車倒地，被告及同車之人遂持棍棒下車追逐對方，被告跑到
    在被害人倒地之地點時，還有踹、踢之動作，嗣後被告又自
    同行之人手中拿過棍棒，並作勢攻擊對方，雙方持續互相追
    趕直至警方獲報到場處理，此部分事實亦可認定。
　⒐由本案案發過程觀之，被告在駕駛上開車輛撞擊被害人之前
    ，即與少年劉○瑋共同商議要駕車撞擊被害人及其友人騎乘
    之機車；且被害人因遭被告及少年劉○瑋追逐，其所騎乘之
    機車正高速行駛，若遭碰撞將有使其致生死亡結果之高度可
    能性，此為具有通常辨別事理能力之人即可認識；況且，在
    被害人遭被告以車輛自後方撞擊，因而人車倒地之後，被告
    不僅沒有呼叫救護車或報警處理，反而向被害人倒地之地點
    為踹、踢之動作，又再持棍棒作勢攻擊對方，足認被告主觀
    上確實有縱使因其高速撞擊被害人，而發生被害人死亡之結
    果，亦不違反其本意之不確定故意甚明。 
　㈢被告及辯護人雖以前詞置辯，然查：
　⒈按行為人對於構成犯罪之事實，明知並有意使其發生者，為
    直接故意（或稱確定故意、積極故意），行為人對於構成犯
    罪之事實，預見其發生而其發生並不違背其本意者，為間接
    故意（或稱不確定故意、消極故意、未必故意），二者雖均
    為犯罪之責任條件，但其態樣並不相同，故刑法第13條第1
    項、第2項分別予以規定，以示區別。區分方法為凡認識犯
    罪事實，並希望其發生者為直接故意；僅有認識，無此希望
    ，但其發生並不違背其本意者，為間接故意。而直接故意或
    間接故意，其「明知」或「預見」乃在犯意決定之前，至於
    犯罪行為後結果之發生，則屬因果關係問題，因常受有物理
    作用之支配，非必可由行為人「使其發生」或「任其發生」
    。犯意之認識與犯罪之結果乃截然不同之概念。再者，行為
    人有無犯罪之故意，乃個人內在之心理狀態，惟有從行為人
    之外在表徵及其行為時之客觀情況，依經驗法則審慎判斷，
    方能發現真實（最高法院107年度台上字第3367號判決意旨
    參照）。
　⒉查被害人遭被告及少年劉○瑋駕車追逐，其所騎乘之機車在高
    速行駛下，若遭碰撞將有致生死亡結果之高度可能性，被告
    於案發時已19歲，對此通常之基本常識應可得預見，縱使被
    告無殺人之直接故意，惟其主觀上既已預見可能因其駕車高
    速撞擊被害人騎乘之機車，造成被害人死亡之結果，竟仍於
    執意自後方高速撞擊被害人騎乘之機車，並無任何放慢車速
    、緊急煞車或閃避以避免結果發生之行為，此觀前開監視器
    畫面勘驗結果自明；再者，被告於撞擊被害人之機車、使被
    害人人車分離倒地後，其下車至被害人倒地之地點察看時，
    亦未呼叫救護車將被害人送醫急救或報警協助處理，而是持
    續與對方追逐與作勢攻擊，顯然被告對於駕車撞擊被害人後
    ，縱使發生被害人因此死亡之結果，亦不違背其本意，且被
    告並無任何確信被害人之死亡結果不致發生之理由，足見被
    告有殺人之不確定故意，灼然甚明。是被告及辯護人前開所
    辯，顯屬卸責之詞，不足採信。
　㈣綜上所述，本件事證明確，被告上開殺人、在公共場所聚集
    三人以上施強暴因而致生公眾或交通往來之危險犯行，均堪
    以認定，應予依法論科。
三、論罪科刑：
　㈠核被告所為，係犯刑法第271條第1項殺人罪、同法第150條第
    2項第2款、第1項後段之在公共場所聚集三人以上施強暴因
    而致生公眾或交通往來之危險罪。
　㈡被告與另案少年劉○瑋就上開殺人、在公共場所聚集三人以上
    施強暴因而致生公眾或交通往來之危險犯行間，有犯意聯絡
    及行為分擔，應論以共同正犯。被告上開犯行，係以一行為
    同時犯上開殺人罪及在公共場所聚集三人以上施強暴因而致
    生公眾或交通往來之危險罪二罪，為想像競合犯，應依刑法
    第55條規定，從一重之殺人罪論處。
　㈢爰以行為人之責任為基礎，審酌被告於本案案發當時，年僅1
    9歲，屬衝動且思慮不周之齡，受共犯少年劉○瑋之唆使利用
    ，而與劉○瑋分別駕駛車輛於市區與被害人等人高速追逐，
    並進而以車輛自後方撞擊被害人所騎乘之機車，致被害人受
    有嚴重之傷勢並因而死亡，嚴重危害社會治安，所為應予非
    難；惟考量被告犯後就在公共場所聚集三人以上施強暴因而
    致生公眾或交通往來之危險犯行，以及就駕車高速追逐，並
    與被害人之機車發生碰撞之客觀事實均坦承不諱，且於本院
    審理中以新臺幣400萬元與告訴人即被害人之父、母達成調
    解，已全數給付完畢，告訴人願意宥恕被告之行為等情，有
    本院110年度司刑移調字第520號調解筆錄、告訴人提出之11
    0年11月23日刑事陳報狀各1份在卷可稽（見本院卷第275、3
    77頁）；兼衡被告無前科紀錄，此有臺灣高等法院被告前案
    紀錄表1份在卷可查，足認其素行尚可；並斟酌被告犯罪之
    動機、目的、手段、所生損害、於本案之分工，及自述高中
    肄業之智識程度、現從事車行學徒、經濟狀況普通、患有複
    合型注意力缺失過動、兒童期情緒疾患、青少年期發作型品
    行疾患等一切情狀（見本院卷第93、705頁），量處如主文
    所示之刑。
據上論斷，應依刑事訴訟法第299條第1項前段（依刑事判決精簡
原則，僅記載程序法條），判決如主文。
本案經檢察官丙○○提起公訴，檢察官陳姵伊到庭執行職務。
中　　華　　民　　國　　111 　年　　5 　　月　　19　　日
                  刑事第十八庭  審判長法　官　詹蕙嘉
　　　　　　　　　
　　　　　　　　　　　　　　　　　　　法　官　劉容妤
　　　　　　　　　
　　　　　　　　　　　　　　　　　　　法　官　劉明潔
　　　　　　　　　
以上正本證明與原本無異。
如不服本判決應於收受判決後20日內向本院提出上訴書狀，並應
敘述具體理由；其未敘述上訴理由者，應於上訴期間屆滿後20日
內向本院補提理由書（均須按他造當事人之人數附繕本）「切勿
逕送上級法院」。
                                　　　書記官　連思斐
中　　華　　民　　國　　111 　年　　5 　　月　　19　　日
附錄本案論罪科刑法條全文：
中華民國刑法第271條（普通殺人罪）
殺人者，處死刑、無期徒刑或10年以上有期徒刑。
前項之未遂犯罰之。
預備犯第1項之罪者，處2年以下有期徒刑。
中華民國刑法第150條
在公共場所或公眾得出入之場所聚集三人以上，施強暴脅迫者，
在場助勢之人，處1年以下有期徒刑、拘役或10萬元以下罰金；
首謀及下手實施者，處6月以上5年以下有期徒刑。
犯前項之罪，而有下列情形之一者，得加重其刑至二分之一：
一、意圖供行使之用而攜帶兇器或其他危險物品犯之。
二、因而致生公眾或交通往來之危險。